Minutes et répertoires du notaire Vincent MAUPEOU, 23 mai 1532 - 1570 (étude VIII)
Archives nationales
- Minutes de Vincent MAUPEOU, 26 janvier 1526 - 1570; MC/ET/VIII/174 - MC/ET/VIII/518
  - Minutes. 1551, janvier - 27 avril, janvier - 27 avril 1551; MC/ET/VIII/211
    - Don mutuel., 18 mars 1551; MC/ET/VIII/211
      Nom, qualité: (Mme ou Mlle) Vigour, Alizon.
      Relations: épouse de l'intervenant 1
    - Rente, quittance de rachat., 18 mars 1551; MC/ET/VIII/211
      Nom, qualité: (M.) Choppin, Jean (bourgeois de Paris).
      Nom, qualité: (M.) Le Magon, Germain.
    - Vente, terre, Orsigny (Essonne)., 19 mars 1551; MC/ET/VIII/211
      Nom, qualité: (M.) Crombet, Eustache.
      Profession: curé, Mesnil-Saint-Georges (Somme).
      Domicile: Mesnil-Saint-Georges (Somme).
      Nom, qualité: (M.) Crombet, Jean.
      Nom, qualité: (M.) Letymbre, Jean (écuyer, seigneur des touches et d'orsigny)
    - Contre-lettre, vente de terre, Orsigny (Essonne)., 19 mars 1551; MC/ET/VIII/211
      Nom, qualité: (M.) Le Tymbre, Jean (écuyer, seigneur des touches et d'orsigny).
    - Bail à loyer, maison, Paris Faubourg Saint-Germain-des-Pres., 20 mars 1551; MC/ET/VIII/211
      Nom, qualité: (M.) Montdore de, Jacques.
    - Procuration acte, vente de maison, Ruffec (Charente)., 20 mars 1551; MC/ET/VIII/211
      Nom, qualité: (M.) Foucault, Pierre.
      Nom, qualité: (Mme ou Mlle) Faire, Marie.
      Relations: mère de l'intervenant 1.
      Nom, qualité: (M.) Chaland, Aymard (seigneur de puyfrançais).
      Relations: frère uterin de l'intervenant 1
    - Vente, vigne, Rueil-Malmaison (Hauts-de-Seine)., 20 mars 1551; MC/ET/VIII/211
      Nom, qualité: (Mme ou Mlle) Valencon, Geneviève.
      Nom, qualité: (M.) Meraumont de, Ponce (bourgeois de Paris).
    - Rente, transport., 21 mars 1551; MC/ET/VIII/211
      Nom, qualité: (M.) Hennequin, Nicolas (bourgeois de Paris).
      Nom, qualité: (M.) Gregoire, Fabien.
      Profession: receveur de seigneurie.
      Domicile: Alençon (Orne).
      Nom, qualité: (Mme ou Mlle) Silly de, Françoise.
      Relations: débiteur de l'intervenant 1, épouse de l'intervenant 4.
      Nom, qualité: (M.) Bourbon de, Jean (chevalier, vicomte de lavedan).
      Profession: gentilhomme du roi de navarre
    - Declaration de command, contribution de rente., 21 mars 1551; MC/ET/VIII/211
    - Décharge, constitution de rente., 21 mars 1551; MC/ET/VIII/211
      Profession: maître des requètes, Paris.
      Nom, qualité: (M.) Bailleul de, Galoys.
      Profession: maître d'hôtel de la duchesse de vendome.
      Nom, qualité: (M.) Savoye, Edmond (bourgeois de Paris).
      décharge; constitution de rente
    - Transaction, revenu de seigneurie, Abbecourt (Aisne) Bichancourt., 22 mars 1551; MC/ET/VIII/211
      Nom, qualité: (M.) Mynard, Antoine.
      Profession: président au Parlement, Paris.
      Nom, qualité: (M.) Hanobleest de, Jean (comte de noyon).
      Profession: eveque, Noyon (Oise).
      Nom, qualité: (M.) Hangest de, Adrien (chevalier, seigneur de genlis).
      Profession: gentilhomme de la chambre du roi, capitaine du louvre, Paris.
      Domicile: Villequier-Aumont (Aisne).
      Nom, qualité: (M.) Hangest de, Jean (jeune).
      Relations: frère de l'intervenant 2
    - Rente, quittance de rachat., 23 mars 1551; MC/ET/VIII/211
      Nom, qualité: (M.) Choppin, Simon (bourgeois de Paris).
    - Procuration acte, notification de lettres de degre., 23 mars 1551; MC/ET/VIII/211
      Nom, qualité: (M.) Tournay de, Pierre (bachelier en decret).
      Nom, qualité: (M.) Douzenac, Antoine.
      Relations: beau-frère de l'intervenant 1
    - Contre-lettre, quittance., 23 mars 1551; MC/ET/VIII/211
      Nom, qualité: (M.) Saint-Meloir de, Jean.
    - Indemnité, promesse., 23 mars 1551; MC/ET/VIII/211
      indemnité
    - Quittance, créance., 23 mars 1551; MC/ET/VIII/211
      Nom, qualité: (M.) Bertheau, Jaques (seigneur de montfort)
    - Obligation., 26 mars 1551; MC/ET/VIII/211
      Nom, qualité: (M.) Lefevre, Jean.
      État civil: malade à l'hotel-dieu de Paris.
      Profession: laveur, Beauvais (Oise).
      Relations: tuteur de l'intervenant 4.
      Nom, qualité: (M.) Fillachetz, Claude.
      Profession: drapier (marchand), Beauvais (Oise).
      Domicile: Beauvais (Oise).
      Nom, qualité: (M.) Vacquerie, Jean.
      Nom, qualité: (M.) Lefevre, Nicolas.
      Domicile: Beauvais (Oise)
    - Procuration acte, plaidoirie., 26 mars 1551; MC/ET/VIII/211
      Nom, qualité: (M.) Duchesne, Pierre.
      Nom, qualité: (M.) Desprinetz, Pascal
    - Testament., 26 mars 1551; MC/ET/VIII/211
      Nom, qualité: (M.) Bruneau, Laurent (bourgeois de Paris).
      Profession: mercier (marchand), Paris
    - Rente foncière, quittance de rachat, maison, Athis-Mons (Essonne) rue de la Champaigne., 26 mars 1551; MC/ET/VIII/211
      Nom, qualité: (M.) Bourbeoys, Raymond.
      Nom, qualité: (M.) Le Pele, Claude.
      Profession: laboureur, Athis-Mons (Essonne).
      Domicile: Athis-Mons (Essonne).
      Nom, qualité: (Mme ou Mlle) Mathieu, Jeanne.
    - Indemnité, promesse, paiement de prix d'adjudication de biens à procureur, Corbeil-Essonnes (Essonne)., 27 mars 1551; MC/ET/VIII/211
      Nom, qualité: (M.) Leschassier, Laurent (bourgeois de Paris).
      Nom, qualité: (M.) Baudouyn, Jacques.
      Profession: clerc, Corbeil (Essonne), Saint-Jean-en-l'Ile.
      Domicile: Corbeil (Essonne) Saint-Jean-en-l'Ile
      indemnité; acte de vente
    - Rente sur l'hotel de ville, transport., 13 août 1551; MC/ET/VIII/211
    - Rente, constitution, vigne, Courbevoie (Hauts-de-Seine) Sablons (les)., 5 décembre 1551; MC/ET/VIII/211
      Nom, qualité: (M.) Goust, Mathieu.
      Profession: vigneron, Suresnes (Hauts-de-Seine).
      Domicile: Suresnes (Hauts-de-Seine).
      Nom, qualité: (Mme ou Mlle) Girard, Marguerite.
      Nom, qualité: (M.) Meraulmont de, Ponce (bourgeois de Paris).
      Profession: teinturier (marchand), Paris
    - Rente, constitution, maison cour grange étable et jardin, Athis-Mons (Essonne) Mons., 1er janvier 1900; MC/ET/VIII/211
      Nom, qualité: (M.) Lemaire, Jacques.
      Profession: greffier et tabellion, Ablon-sur-Seine (Val-de-Marne).
      Domicile: Athis-Mons (Essonne) Mons.
      Nom, qualité: (M.) Philbert, Jean.
  - Minutes. 1551, mai - août, mai - août 1551; MC/ET/VIII/212
    - Contre-lettre, soulte dans un échange de maisons, Paris., 5 mai 1551; MC/ET/VIII/212
      Nom, qualité: (Mme ou Mlle) Calleau, Claude.
      Nom, qualité: (M.) Gallet, Claude (bourgeois de Paris).
      Nom, qualité: (Mme ou Mlle) Calleau, Isabeau.
    - Échange, maisons (2), Paris rue de la Heaumerie, image Notre-Dame, pont au Change, image Notre-Dame-dans-un-soleil., 25 mai 1551; MC/ET/VIII/212
      Profession: orfevre (marchand), Paris.
    - Rente, constitution, maison (partie de), Paris rue Montmartre., 30 mai 1551; MC/ET/VIII/212
      Nom, qualité: (M.) Beausault, Jean.
      Profession: jure es ouvrages de maconnerie de la ville, Paris.
      Nom, qualité: (Mme ou Mlle) Drouart, Marguerite.
      Nom, qualité: (M.) Godart, Guillaume (bourgeois de Paris).
    - Promesse., 1er juin 1551; MC/ET/VIII/212
      Nom, qualité: (M.) Estienne, Olivier.
      Profession: argentier du cardinal jean du bellay.
      Nom, qualité: (M.) Du Bellay, Jean.
      Profession: évèque, Mans (le) (Sarthe).
      Relations: débiteur de l'intervenant 4, representé(e) par l'intervenant 01.
      Nom, qualité: (M.) Poing, Jean.
      Profession: solliciteur des affaires du seigneur de langeais.
      Relations: au service de l'intervenant 4.
      Nom, qualité: (M.) Du Bellay, Martin (chevalier, seigneur de langeais).
      Relations: débiteur de l'intervenant 5, representé(e) par l'intervenant 03.
      Nom, qualité: (M.) Grany de, Ambroise (écuyer, seigneur des constaulx)
    - Transaction, dimes, Sémilly (Haute-Marne)., 2 juin 1551; MC/ET/VIII/212
      Nom, qualité: (M.) Duboys, Jean.
      Profession: curé, Bourmont (Haute-Marne).
      Domicile: Bourmont (Haute-Marne).
      Nom: Chapitre de Notre-Dame-De-La-Mothe.
      Nom, qualité: (M.) Richouf, Jean (jeune) (bachelier en décret).
      Nom, qualité: (M.) Richouf, Jean (aine).
      Profession: curé, Semilly (Haute-Marne)
    - Déclaration, achat de biens de justice, Stains (Seine-Saint-Denis)., 2 juin 1551; MC/ET/VIII/212
      Nom, qualité: (M.) Thou de, Christophe (seigneur de stains).
    - Décharge, rente constituée., 2 juin 1551; MC/ET/VIII/212
      Nom, qualité: (M.) Raron, Pierre.
      Nom, qualité: (M.) Boucherat, Edmond.
    - entrée en service, métier marchand, Paris., 3 juin 1551; MC/ET/VIII/212
      Nom, qualité: (M.) Gazil, Jean.
      Profession: marchand.
      Relations: frère de l'intervenant 2, présenté(e) par l'intervenant 02.
      Nom, qualité: (M.) Gazil, René.
      Nom, qualité: (Mme ou Mlle) Maurice, Paquette.
      Nom, qualité: (M.) Huppeau, Jean (bourgeois de Paris).
    - Procuration en blanc, réception de foi et hommage., 3 juin 1551; MC/ET/VIII/212
      Nom, qualité: (M.) Gaulcher, Jean (seigneur de villaines-en-beauce).
      Profession: notaire secrétaire du roi
    - Indemnité, promesse, vente de seigneurie, Stains (Seine-Saint-Denis)., 3 juin 1551; MC/ET/VIII/212
      Nom, qualité: (M.) Ruze, Louis.
      Profession: général sur le fait de la justice des aides, Paris.
      Nom, qualité: (M.) Ruze, Jean.
      Relations: vendeur(s) de l'intervenant 4.
      Nom, qualité: (M.) Hector, Nicole.
      acte de vente; indemnité
    - Quittance, prix d'achat de seigneurie, Stains (Seine-Saint-Denis)., 3 juin 1551; MC/ET/VIII/212
      Nom, qualité: (Mme ou Mlle) Ruze, Marie.
    - Vente, pre terre maison et jardin, Saint-Benoit du Sault (Indre)., 6 juin 1551; MC/ET/VIII/212
      Nom, qualité: (M.) Maillasson de, André.
      Profession: prêtre.
      Domicile: Saint-Hilaire-Bonneval (Haute-Vienne).
      Nom, qualité: (Mme ou Mlle) Bassay de, Jeanne.
      Nom, qualité: (M.) La Forest de, Jean.
      Domicile: Saint-Benoit-du-Sault (Indre) Bourg-des-Chesaulx
    - Donation entre vifs, droits de rescission de vente d'héritages, Saint-Fraimbault-sur-Pisse (Orne)., 6 juin 1551; MC/ET/VIII/212
      Nom, qualité: (M.) Dherault, Nicole.
      Profession: vicaire, Valprofonde (Yonne).
      Domicile: Valprofonde (Yonne).
      Nom, qualité: (M.) Dherault, Mathieu.
      acte de vente; donation
    - Rente foncière, transport, jardin, Dammartin-en-Goèle (Seine-et-Marne) rue du Gué aux Noix., 7 juin 1551; MC/ET/VIII/212
      Nom, qualité: (M.) Le Gresle, Jacques (bourgeois de Paris).
      Nom, qualité: (M.) Gognely, Etienne.
      Profession: marchand, Dammartin-en-Goèle (marié).
      Domicile: Dammartin-en-Goèle (Seine-et-Marne).
      Nom, qualité: (Mme ou Mlle) Thibault, Martine.
      Relations: veuve de l'intervenant 4, épouse de l'intervenant 2.
      Nom, qualité: (M.) Fleury, Antoine.
      transport de droits; bail
    - Procuration acte, prorogation de baux à ferme, Saumur (Maine-et-Loire)., 8 juin 1551; MC/ET/VIII/212
      Nom, qualité: (M.) Clermont de Castelnau, Jacques.
      Profession: eveque, abbe commendataire, Saint-Pons, saint-Florent-de-Saumur (34, 49).
      Nom, qualité: (M.) La Vallette de, Bernardin.
      Profession: maitre d'hotel.
    - Contre-lettre, bail à rente de place, Paris rue de la Barillerie., 8 juin 1551; MC/ET/VIII/212
      Nom, qualité: (M.) Huppeau, Jacques (bourgeois de Paris).
      Nom, qualité: (M.) Du Bellay, Eustache.
      Profession: eveque, abbé, Paris, saint-Maur-des-Fosses (Val-de-Marne).
    - Bail à rente, place, Paris rue de la Barillerie., 8 juin 1551; MC/ET/VIII/212
    - Quittance, prix de vente de métairie, Jonchore-Saint-Maurice (la) (Haute-Vienne)., 8 juin 1551; MC/ET/VIII/212
      Nom, qualité: (M.) Bontier, René (écuyer, seigneur de ventenat).
      Domicile: Toulx-Sainte-Croix (Creuse).
      Nom, qualité: (M.) Descoulx, Etienne.
      Profession: greffier, Grandmont (Haute-Vienne).
      Nom, qualité: (M.) Descoulx, Jean.
      Profession: marchand, Jonchere-Saint-Maurice (la) (Haute-Vienne).
      Domicile: Jonchere-Saint-Maurice (la) (Haute-Vienne).
    - Rente foncière, titre nouvel, jardin, Paris Faubourg Saint-Germain-des-Pres, clos Ferou., 8 juin 1551; MC/ET/VIII/212
      Nom, qualité: (M.) Lorier, Antoine.
      Domicile: Paris Faubourg Saint-Germain-des-Pres.
      Nom, qualité: (M.) Pochet, Guillaume.
      Nom, qualité: (M.) Cassin, Martin.
      Profession: tavernier (marchand), Paris.
      Domicile: Paris rue de la Harpe, le-Fer-à-Cheval.
      Nom, qualité: (M.) Morant, Nicolas.
      Profession: menuisier, Paris.
      Domicile: Paris rue des Anglais.
      Nom, qualité: (M.) Bollart, Nicolas.
      Nom, qualité: (Mme ou Mlle) Ferou, Jeanne.
      Relations: fille de l'intervenant 7.
      Intervenant 7, en première partie:
      Nom, qualité: (M.) Ferou, Jean.
    - Procuration acte, bail à ferme de revenus de curé, Loix (Charente-Maritime) église Sainte-Catherine., 8 juin 1551; MC/ET/VIII/212
      Nom, qualité: (M.) Broys, Jacques.
      Profession: etudiant, cure, Paris, loix (Charente-Maritime), Eglise Sainte-Catherine.
      Nom, qualité: (M.) Broys, Laurent.
    - Vente, maison cour et jardin, Juvisy-sur-Orge (Essonne) Grande-Rue., 9 juin 1551; MC/ET/VIII/212
      Nom, qualité: (M.) Lemercier, Jean.
      Profession: vicaire, Epinay-sur-Orge (Essonne).
      Domicile: Epinay-sur-Orge (Marne).
    - Rente, constitution., 9 juin 1551; MC/ET/VIII/212
      Nom, qualité: (Mme ou Mlle) Decordes, Claude.
    - Bail à loyer, revenu de prieuré, Etampes (Essonne) Prieuré Saint-Père., 9 juin 1551; MC/ET/VIII/212
      Nom, qualité: (M.) (nom Inconnu), Martin.
      Profession: prieur commendataire, Etampes (Essonne), Prieure Saint-Pere.
      Nom, qualité: (M.) Dolbeau, Jean.
      Profession: prêtre, Etampes (Essonne).
      Domicile: Etampes (Essonne)
    - Procuration acte, comparution devant le juge de porhoet., 9 juin 1551; MC/ET/VIII/212
      Nom, qualité: (M.) Le Forestier, Henry (écuyer).
      État civil: mineur.
      Nom, qualité: (M.) Le Forestier, Pierre (chevalier, seigneur de kazui en Bretagne).
      Relations: grand-père paternel de l'intervenant 1.
      Nom, qualité: (M.) Du Plessis, Pierre.
      Nom, qualité: (M.) Du Bois-Billy, Jean
    - Déclaration par André Tiraqueau, sieur de Lambier, conseiller au Parlement, de transport de rente provenant de la succession de Jean Tiraqueau et Thomine Marchande son épouse, au profit de Marguerite Tiraqueau, épouse de François Gauvet, sa sœur., 10 juin 1551; MC/ET/VIII/212
      cession; constitution de rente; Tiraqueau, Jean; Marchande, Thomine; Tiraqueau, André
    - Bail à loyer, revenu de curé, Ventes (les) (Eure)., 10 juin 1551; MC/ET/VIII/212
      Nom, qualité: (M.) Baron, Jean.
      Profession: curé, Ventes (les) (Eure), Eglise Saint-Eloi.
      Nom, qualité: (M.) Lepelletier, Jean.
      Profession: prêtre, Ventes (les) (Eure).
      Relations: acceptant pour l'intervenant 03.
      Nom, qualité: (M.) Massat, Thomas (prêtre).
      Domicile: Ventes (les) (Eure)
    - Rente, constitution, vigne et terre, Antony (Hauts-de-Seine)., 10 juin 1551; MC/ET/VIII/212
      Nom, qualité: (M.) Pele, Antoine (aine).
      Profession: laboureur, Antony.
      Domicile: Antony (Hauts-de-Seine) Pont d'Antony.
      Nom, qualité: (Mme ou Mlle) Prevost, Jeanne.
    - Mariage., 10 juin 1551; MC/ET/VIII/212
      Nom, qualité: (Mme ou Mlle) Desprez, Marguerite.
      Relations: niece de l'intervenant 2, fille de l'intervenant 3.
      Nom, qualité: (M.) Desprez, Jacques (bourgeois de Paris).
      Profession: teinturier (marchand), Paris.
      Nom, qualité: (M.) Chevalier, Charles.
      Profession: joueur d'instruments (maître), Paris.
    - Rente, constitution, maison cour et jardin, Seine-Port (Seine-et-Marne) Saint-Port Pres Melun., 10 juin 1551; MC/ET/VIII/212
      Nom, qualité: (M.) Beroulx, Nicole.
      Profession: vicaire, Vert-Saint-Denis (Seine-et-Marne).
      Domicile: Vert-Saint-Denis (Seine-et-Marne).
      Nom, qualité: (M.) Valton, Etienne.
      Profession: vigneron, Seine-Port (Seine-et-Marne).
      Domicile: Seine-Port (Seine-et-Marne).
    - Décharge, déclaration de propriété de rente constituée., 10 juin 1551; MC/ET/VIII/212
      Nom, qualité: (M.) Gauvet, François (seigneur de la roullière).
      Nom, qualité: (Mme ou Mlle) Tiraqueau, Marguerite.
      Nom, qualité: (M.) Tiraqueau, André (seigneur de laurier).
      Profession: conseiller au Parlement, Paris
    - Déclaration, propriété de rente constituée., 10 juin 1551; MC/ET/VIII/212
      Relations: héritier de l'intervenant 2, héritier de l'intervenant 3.
      Nom, qualité: (M.) Tiraqueau, Jean.
      Nom, qualité: (Mme ou Mlle) Marchande, Thomyne.
      Relations: épouse de l'intervenant 2, mère de l'intervenant 2.
      Relations: sœur de l'intervenant 1, épouse de l'intervenant 5.
      Nom, qualité: (M.) Gauvet, François (seigneur de la roullière)
    - Transaction, propriété de terre, Baron (Oise)., 11 juin 1551; MC/ET/VIII/212
      Nom, qualité: (M.) Puleu, Adam.
      Profession: curé, Pontoise-les-Noyon (Oise), Eglise Saint-André.
      Domicile: Senlis (Oise).
      Nom, qualité: (M.) Puleu, Jean (bourgeois de Paris).
      Nom, qualité: (M.) Noel, Guillaume.
      Profession: laboureur, Baron (Oise).
      Domicile: Baron (Oise).
      Nom, qualité: (Mme ou Mlle) Vincent, Adenette.
    - Rente, constitution, vigne et terre, Lardy (Essonne)., 12 juin 1551; MC/ET/VIII/212
      Nom, qualité: (M.) Felart, Marin.
      Profession: tonnelier (marchand), Lardy (Essonne).
    - Vente, droits successifs, Courcelles-Jomeron., 12 juin 1551; MC/ET/VIII/212
      Nom, qualité: (M.) Gollet, Jean (bourgeois de Paris).
    - Mariage., 12 juin 1551; MC/ET/VIII/212
      Nom, qualité: (Mme ou Mlle) Lepretre, Marie.
      Nom, qualité: (Mme ou Mlle) Bourcier, Marguerite.
      Nom, qualité: (M.) Lepretre, Jean (bourgeois de Paris).
      Nom, qualité: (M.) Mathou, Laurent (bourgeois de Paris).
      Nom, qualité: (M.) Desrieux, François.
      Profession: chirurgien juré, Paris.
      Relations: fils de l'intervenant 6.
      Nom, qualité: (M.) Desrieux, Rasse.
      Profession: chirurgien du roi, Paris.
    - Vente, mitoyenneté d'un mur entre deux jardins, Paris Faubourg Saint-Germain-des-Pres., 12 juin 1551; MC/ET/VIII/212
      Nom, qualité: (M.) Puilloys, Eustache.
      Profession: auditeur à la chambre des comptes, Paris.
      Nom, qualité: (M.) Alligret, François.
      Profession: conseiller au parlement, maître des requètes, Paris.
    - Transaction, rente en nature, Puiset (le) (Eure-et-Loir)., 13 juin 1551; MC/ET/VIII/212
      Nom, qualité: (M.) Thouzelles de, Jean.
      Nom, qualité: (Mme ou Mlle) Meslant, Françoise.
      Nom, qualité: (M.) Marrolles de, Michel (écuyer, seigneur du puiset).
      Nom, qualité: (Mme ou Mlle) Baillon de, Suzanne
    - Procuration, nomination à prebende de la collegiale, Berzy-le-Sec (Aisne)., 13 juin 1551; MC/ET/VIII/212
      Nom, qualité: (M.) Veillon, Michel.
      Profession: avocat au parlement, chanoine de la collegiale, Paris, berzy-le-Sec (Aisne).
      Nom, qualité: (M.) Melier, Jean
    - Mariage., 13 juin 1551; MC/ET/VIII/212
      Nom, qualité: (Mme ou Mlle) Matignon de, Bonaventure.
      Nom, qualité: (Mme ou Mlle) Silly de, Anne.
      Relations: veuve de l'intervenant 3, tuteur de l'intervenant 1.
      Nom, qualité: (M.) Matignon de, Jacques (chevalier, seigneur de la roche-tesson en normandie).
      Nom, qualité: (M.) La Mothe de, Laurent (seigneur du vaucler)
    - Rente, transport, terre, Queue-en-Brie (la) (Val-de-Marne) Plessis-Saint-Antoine., 14 juin 1551; MC/ET/VIII/212
      Nom, qualité: (M.) Le Cirier, Jean (seigneur du plessis-saint-antoine).
      Nom, qualité: (M.) Megret, Jean (seigneur du plessis-saint-antoine).
      Profession: président au Parlement, Paris
    - Procuration acte, recouvrements., 14 juin 1551; MC/ET/VIII/212
      Nom, qualité: (M.) Combraille, Robert (bourgeois de Paris).
      Nom, qualité: (M.) Combraille, Guillaume.
      Nom, qualité: (Mme ou Mlle) Sirmoniz, Marie.
      Relations: épouse de l'intervenant 2, mère de l'intervenant 1.
    - Rente foncière, quittance de rachat, maison, Paris rue Saint-Denis, image-Saint-Antoine., 14 juin 1551; MC/ET/VIII/212
      Nom, qualité: (M.) Tronson, Jean.
      Nom: Couvent de Longchamp Pres Saint-Cloud.
      Nom, qualité: (M.) Rioust, Jean (bourgeois de Paris).
      Profession: mercier (marchand), Paris.
      Nom, qualité: (Mme ou Mlle) Ebluyneau, Gilberte.
    - Foi et hommage, seigneurie, Dammartin-sur-Tigeaux (Seine-et-Marne) Dammartin-en-Brie., 15 juin 1551; MC/ET/VIII/212
      Nom, qualité: (M.) Hennequin, Jean (seigneur de rosi sorbonne et monteran).
      Nom, qualité: (Mme ou Mlle) Courault, Bonne (dame de dammartin-en-brie).
      Domicile: Dammartin-sur-Tigeaux (Seine-et-Marne).
      Nom, qualité: (M.) Hennequin, Christophe.
      Nom, qualité: (M.) Raguier, Jacques (écuyer, baron de poussay, seigneur de chastel-les-nangis)
    - Procuration en blanc, correction de la declaration de fiefs tenus de la baronnie, Vouvant (Vendée)., 15 juin 1551; MC/ET/VIII/212
      Nom, qualité: (M.) Glahet, Antoine.
      Profession: prieur, Saint-Maurice-le-Girard (Vendée).
    - Procuration acte, partage de succession., 16 juin 1551; MC/ET/VIII/212
      Nom, qualité: (M.) Vaillant, Jean.
      Relations: héritier de l'intervenant 2, donataire de l'intervenant 3.
      Nom, qualité: (M.) Vallant, Junien (bourgeois d'orléans).
      Nom, qualité: (Mme ou Mlle) Lhuillier, Jeanne.
      Domicile: Orléans (Loiret).
      Relations: veuve de l'intervenant 2, mère de l'intervenant 1.
      Nom, qualité: (M.) Petau, Charles (bourgeois d'orléans).
      Relations: cousin(e) de l'intervenant 1
    - Procuration acte, bail à loyer de maison et jardin, Paris rue du Temple, devant la Grande-Porte du Temple., 16 juin 1551; MC/ET/VIII/212
      Nom, qualité: (M.) Faure, François.
      Profession: curé, Germigny (Yonne).
      Nom, qualité: (M.) Blet, Vincent (bourgeois de Paris).
    - Rente, constitution, ferme, Méry-sur-Oise (Val-d'Oise) Vaux., 16 juin 1551; MC/ET/VIII/212
      Nom, qualité: (M.) Briant, Philippe.
      Profession: chevaucheur d'écurie tenant la poste pour le roi, Pontoise (Val-d'Oise).
      Domicile: Pontoise (Val-d'Oise).
      Nom: Couvent Notre-Dame-La-Royale-De-Maubuisson.
      Domicile: Saint-Ouen-l'Aumone (Val-d'Oise)
    - Nomination d'arbitres., 17 juin 1551; MC/ET/VIII/212
      Nom, qualité: (M.) Gascon, Guillaume.
      Profession: prêtre, Magnac-Laval (Haute-Vienne).
      Domicile: Magnac-Laval (Haute-Vienne).
      Nom, qualité: (M.) Pyon, Antoine.
      Nom, qualité: (M.) Jarrye de, Gilbert (seigneur de clervaux-en-Auvergne).
      Domicile: Clairvaux-d'Aveyron (Aveyron)
    - Vente, maison, Château-Thierry (Aisne)., 17 juin 1551; MC/ET/VIII/212
      Nom, qualité: (M.) Dumont, Thierry (seigneur en partie d'assy).
      Nom, qualité: (M.) Marteau, Adrien.
      Profession: avocat du roi, Château-Thierry (Aisne)
    - Donation entre vifs, vigne, Gentilly (Val-de-Marne) Clos-Baudet (le)., 18 juin 1551; MC/ET/VIII/212
      Nom, qualité: (M.) Cheramy, Simon.
      Profession: prêtre, Gentilly (Val-de-Marne).
      Nom, qualité: (Mme ou Mlle) Douard, Denise.
      Nom, qualité: (M.) Douard, Jean.
      Nom, qualité: (Mme ou Mlle) Angot, Jaquette.
      Domicile: Gentilly (Val-de-Marne)
    - Procuration acte, transaction sur le revenu de la cure, Mereglise (Eure-et-Loir)., 19 juin 1551; MC/ET/VIII/212
      Profession: avocat au parlement, cure (ancien), Paris, mereglise (Eure-et-Loir).
      Nom, qualité: (M.) Esgasse, Jacques.
      Profession: vicaire, Mèreglise (Eure-et-Loir).
      Domicile: Mèreglise.
      Nom, qualité: (M.) Romyer, Gabriel
      procuration; accord